【裁判字號】    98,訴,100
【裁判日期】    980220
【裁判案由】    違反毒品危害防制條例
【裁判全文】
臺灣雲林地方法院刑事判決               98年度訴字第100號
公  訴  人  臺灣雲林地方法院檢察署檢察官
被      告  甲○○
                    （另案在臺灣雲林第二監獄執行中）
上列被告因違反毒品危害防制條例案件，經檢察官提起公訴（98
年度毒偵字第56號），被告在準備程序中就被訴事實為有罪之陳
述，本院裁定由法官一人進行簡式審判程序，判決如下：
    主      文
甲○○施用第一級毒品，累犯，處有期徒刑捌月。
    事實及理由
一、犯罪事實：
    甲○○前因施用毒品案件，經臺灣板橋地方法院（下稱板橋
    地院）以87年度易字第2006號裁定送觀察、勒戒後，認有繼
    續施用毒品之傾向，復經板橋地院裁定送戒治處所強制戒治
    ，於民國於89年1 月26日戒治期滿執行完畢，嗣經該院以87
    年度易字第2006號判決免刑確定。又因施用毒品案件，經板
    橋地院裁定送觀察、勒戒後，認有繼續施用毒品之傾向，復
    經板橋地院裁定送戒治處所強制戒治，嗣於90年7 月10日期
    滿執行完畢；刑事責任部分，並經板橋地院以89年度訴字第
    1751號判決處有期徒刑1 年2 月確定，於92年3 月13日縮短
    刑期執行完畢。再因於前次強制戒治執行完畢釋放後5 年內
    之連續施用毒品案件（施用時間：自94年6 月9 日前某日起
    至94年7 月21日前3 、4 日之某日止），經板橋地院以94年
    度訴字1653號判決判處有期徒刑1 年4 月確定；繼因詐欺案
    件，經板橋地院以95年度簡字第5476號判決判處有期徒刑3
    月確定；復因贓物案件，經板橋地院以95年度簡字第5481號
    判決判處拘役55日，上開各罪嗣經裁定減刑為有期徒刑8 月
    、1 月又15日、拘役27日，前2 罪並定應執行有期徒刑9 月
    確定，有期徒刑部分於96年7 月16日執行完畢。詎其猶不知
    悔改，另基於施用第一級毒品海洛因之犯意，於97年11月18
    日16時至17時許，在雲林縣東勢鄉○○村○○路25號住處內
    ，以將海洛因摻水置入針筒內注射血管之方式，施用海洛因
    1 次。嗣於97年11月19日，甲○○因另犯竊盜案件入監服刑
    ，經獄方人員採尿送驗後，自其尿液中檢出「嗎啡」陽性反
    應，始悉上情。
二、認定犯罪事實所憑之證據及理由：
  (一)本案被告甲○○所犯之罪，係死刑、無期徒刑、最輕本刑為
    3 年以上有期徒刑以外之罪，其於準備程序就前揭被訴事實
    為有罪之陳述，經受命法官告知簡式審判程序之旨，並聽取
    其與公訴人之意見後，本院合議庭裁定由受命法官獨任進行
    簡式審判程序，是本案之證據調查，依刑事訴訟法第273 條
    之2 規定，不受同法第159 條第1 項、第161 條之2 、第16
    1 條之3 、第163 條之1 及第164 條至第170 條規定之限制
    ，合先敘明。
  (二)上開犯罪事實，業據被告在本院審理中坦承不諱，且經獄方
    採集其尿液送驗之結果，確自其尿液中檢出嗎啡陽性反應，
    此有詮昕科技股份有限公司97年12月2 日編號7B260026號濫
    用藥物尿液檢驗報告、檢體採受紀錄表、臺灣雲林第二監獄
    收容人尿液採集作業確認書及同意書各1 紙在卷可稽。綜上
    足認被告之自白與事實相符，可以採信，本件事證明確，被
    告上開犯行洵堪認定。
  (三)修正後之毒品危害防制條例第20條將施用毒品之刑事處遇程
    序，區分為「初犯」、「5 年內再犯」及「5 年後再犯」。
    而依修正後之規定，僅限於「初犯」及「5 年後再犯」2 種
    情形，始應先經觀察、勒戒或強制戒治程式。倘被告於5 年
    內已再犯，經依法追訴處罰，縱其第3 次（或第3 次以上）
    再度施用毒品之時間，在初犯經觀察、勒戒或強制戒治執行
    完畢釋放5 年以後，已不合於「5 年後再犯」之規定，且因
    已於「5 年內再犯」，顯見其再犯率甚高，原實施觀察、勒
    戒或強制戒治，已無法收其實效，即應依該條例第10條處罰
    （最高法院95年度第7 次刑事庭會議決議參照）。本案被告
    在強制戒治程序執行完畢釋放後5 年內，又因施用毒品案件
    為板橋地院判處罪刑確定，有臺灣高等法院被告前案紀錄表
    附卷可憑，是雖被告本件犯行距離前次強制戒治執行完畢已
    逾5 年，然被告既在強制戒治程序執行完畢釋放後5 年內復
    因施用毒品經判處罪刑確定，揆諸前揭決議意旨，顯已不合
    於「5 年後再犯」之規定，即應依法論科。
三、論罪科刑之理由：
  (一)查海洛因係毒品危害防制條例第2 條第2 項第1 款所定之第
    一級毒品。是核被告所為，係犯毒品危害防制條例第10條第
    1 項之施用第一級毒品罪。被告持有第一級毒品之低度行為
    應為施用第一級毒品之高度行為所吸收，不另論罪。
  (二)被告有前述犯罪事實欄所記載之前科紀錄，此觀臺灣高等法
    院被告前案紀錄表可明，其於受有期徒刑之執行完畢後5 年
    以內故意再犯本件有期徒刑以上之罪，為累犯，應依刑法第
    47條第1 項之規定，加重其刑。
  (三)爰審酌被告前因施用毒品案件，已經觀察、勒戒、強制戒治
    程序及判處徒刑確定後執畢出監，竟仍不思悔改，徹底袪除
    施用毒品之惡習，再次施用海洛因，繼續沈淪毒海之中，一
    錯再錯，可知其意志力甚為薄弱，殊不可取，惟念及其施用
    毒品之犯行，在本質上乃屬戕害自己身心健康之行為，尚未
    有嚴重破壞社會秩序或侵害他人權益之情形，且犯後能坦承
    犯行，態度尚佳，被告自承國中肄業，智識程度不高，暨參
    酌被告前因施用毒品犯行所受宣告刑之刑度等一切情狀，量
    處如主文所示之刑。
四、應適用之法律：
  (一)刑事訴訟法第273 條之1 第1 項、第299 條第1 項前段。
  (二)毒品危害防制條例第10條第1 項。
  (三)刑法第11條前段、第47條第1 項。
本案經檢察官乙○○到庭執行職務。
中    華    民    國    98    年    2     月    20    日
                  刑事第五庭    法  官  王  紹  銘
以上正本證明與原本無異。
如不服本判決，應於收受本判決後10日內向本院提出上訴書狀，
並應敘述具體理由。如未敘述上訴理由者，應於上訴期間屆滿後
20日內向本院補提理由書狀（均須按他造當事人之人數附繕本）
「切勿逕送上級法院」。
                                書記官  洪  秀  虹
中    華    民    國    98    年    2     月    20    日
附錄論罪科刑法條：
毒品危害防制條例第10條第1項（施用第一級毒品罪）：
施用第一級毒品者，處6 月以上5 年以下有期徒刑。


司法院資訊處製作；財團法人民間司法改革基金會備份。
